【裁判字號】    98,上易,85
【裁判日期】    980326
【裁判案由】    竊盜
【裁判全文】
臺灣高等法院高雄分院刑事判決          98年度上易字第85號
上  訴  人
即  被  告  甲○○○○○○ ○.
上列上訴人因竊盜案件，不服臺灣高雄地方法院97年度審易字第
2391號中華民國97年12月26日第一審判決（起訴案號：臺灣高雄
地方法院檢察署97年度偵字第26712 號），提起上訴，本院判決
如下：
     主  文
上訴駁回。
甲○○○○○○ ○○○○○○○○ ○○○○○○○○緩刑貳年。
     事  實
一、甲○○○○○○ ○○○○○○○○ ○○○○○○○○ 係受僱於乙○○之菲律賓籍看
    護工，負責在乙○○位於高雄市○○區○○路712 巷6 號13
    樓住處，照顧行動不便且有重聽障礙之乙○○婆婆即丙○○
    之生活起居，因見丙○○將裝有金錢之皮包，固定放置於房
    間衣櫃上方之盒子內，而其為照顧丙○○，得自由進入丙○○房間，遂認有機可趁，竟分別基於意圖為自己不法所有之
    犯意，先後於附表所示之時間，以附表所示之方式，分別竊
    取丙○○放置於皮包內之現金共計新臺幣（下同）17,300元
    得逞，以及於附表編號五所示之時、地，即97年9 月2 日上
    午8 時許，同時在乙○○配偶即沈嘉充之上衣外套內，徒手
    竊取沈嘉充所有之舊版50元紙鈔1 張。甲○○○○○○ ○○○○○○○○ ○○○○○○○○ 竊得附表所示之金錢後，除用以購買衣服、NOKIA
    廠牌手機1 支，供己花用外，尚匯回菲律賓。嗣於97年9 月
    14 日 下午2 時許，丙○○於用餐中向乙○○表示皮包內的
    金錢失竊，乙○○察覺有異，經質問甲○○○○○○ ○○○○○○○○ ○○○○○○○○ ，甲○○○○○○ ○○○○○○○○ ○○○○○○○○ 坦承竊取金錢，乙○○因而報警處理，經警扣得甲○○○○○○ ○○○○○○○○ ○○○○○○○○ 以
    竊得金錢購買之NOKIA 廠牌手機1 支，以及將竊得金錢匯款
    至菲律賓之匯款委託書、匯款單各1 紙，始獲上情。
二、案經丙○○訴由高雄市政府警察局鼓山分局報告臺灣高雄地
    方法院檢察署檢察官偵查起訴。
     理  由
一、本件被告所犯係死刑、無期徒刑、最輕本刑為3 年以上有期
    徒刑以外之罪，已經被告就被訴事實先為有罪之陳述，經審
    判長告知被告簡式審判程序之旨，並聽取當事人之意見後，
    依刑事訴訟法第273 條之1 第1 項之規定，裁定進行簡式審
    判程序。又本件關於卷內之證據，依同法第273 條之2 規定
    ，不受第159 條第1 項關於傳聞法則規定之限制，依法均有
    證據能力，合先敘明。
二、訊據上訴人即被告甲○○○○○○ ○○○○○○○○ ○○○○○○○○ 對於上揭時
    地，先後6 次竊取丙○○之金錢，以及1 次竊取沈嘉充之50
    元舊版紙鈔等事實，均坦承不諱，核與證人即被告之雇主乙○○之證述情節相符，並有贓物認領保管單、自白書各1 份
    在卷可稽，復有被告以竊得金錢購買之NOKIA 廠牌手機1 支
    ，以及將竊得金錢匯款至菲律賓之匯款委託書、匯款單各1
    紙，扣案可憑，本案事證明確，被告前揭多次竊盜犯行，洵
    堪認定，應予依法論科。
三、核被告所為，係各犯刑法第320 條第1 項之竊盜罪。被告於
    97年9 月2 日上午8 時許，在乙○○位於高雄市○○區○○
    路712 巷6 號13樓住處，竊取丙○○所有之現金8,000 元以
    及沈嘉充所有之舊版50元紙鈔，係以單一之犯意同時觸犯兩
    個竊盜罪，為想像競合犯，因被告竊取丙○○所有之物品價
    值高於沈嘉充失竊之舊版50元紙鈔，應認被告所犯附表編號
    五所示之竊盜行為，以竊取丙○○所有之物品情節較重，依
    刑法第55條規定，應從一重論以竊取丙○○所有現金8,000
    元之竊盜罪。被告所犯如附表所示之6 次竊盜罪，犯意各別
    ，應予分論併罰。
四、原審因依刑法第320 條第1 項、第51條第5 款，刑法施行法
    第1 條之1 之規定，並審酌被告學歷為大學肄業，且在本國
    並無犯罪判刑之前科紀錄，此有記載被告年籍資料之警詢筆
    錄及臺灣高等法院被告前案紀錄表各1 份在卷可參，素行尚
    可，而被告正值青年，不思以正當方法賺取財物，竟貪圖小
    利，利用受雇之便，一再行竊，破壞他人對財產權之支配，
    危害社會治安，迄今仍未賠償被害人，惟念及被告坦承犯行
    等一切情狀，1 罪各量處有期徒刑3 月，並定應執行刑為有
    期徒刑1 年。併敘明刑法上沒收因犯罪所得之物，應指因犯
    罪行為直接所產生或取得特定之原物，故除法律規定得追徵
    價額或其他特別之規定外，因變賣盜贓或侵占之物所得之價
    金，既非因犯罪直接所取得特定之物，自不得為沒收之對象
    （最高法院70年度臺上字第5569號判決參照）。扣案之NOKI
    A 廠牌手機1 支，固係被告以竊得之現金購買取得，此據被
    告供承在卷，但究非因被告竊盜行為直接所取得或產生之原
    物，則參照前揭說明，依法自不得宣告沒收。另扣案之匯款
    委託書、匯款單各1 紙，雖足以證明被告將竊得金錢匯至菲
    律賓，但並非被告供犯罪所用之物或犯罪預備之物，亦非被
    告因竊盜所得之物，亦不予宣告沒收。認事用法，核無不合
    ，量刑亦屬妥適。被告上訴意旨，以原審量刑過重，指摘原
    判決不當，為無理由，應予駁回。末查被告未曾因故意犯罪
    受有期徒刑以上刑之宣告，有台灣高等法院被告全國前案紀
    錄表1份附卷可稽，其受此次偵審程序及科刑判決之教訓後
    ，當知警惕而無再犯之虞，且其犯罪後已向被害人道歉，表
    示悔意，被害人亦表示不再予以追究，並請求法院予以寬恕
    ，有承諾證明書1 份可參，本院認被告所受有期徒刑之宣告
    ，以暫不執行為適當，併宣告被告緩刑2 年。
據上論結，應依刑事訴訟法第368 條、第364 條、第273 條之1
第1 項，刑法第74條第1 項第1 款，判決如主文。
本案經檢察官孫小玲到庭執行職務。
中    華    民    國    98    年    3     月    26    日
                  刑事第五庭    審判長法  官  曾永宗
                                      法  官  王伯文
                                      法  官  任森銓
以上正本證明與原本無異。
本判決不得上訴。
中    華    民    國    98    年    3     月    26    日
                                      書記官  廖素珍
附錄本判決論罪科刑法條：
刑法第320條
意圖為自己或第三人不法之所有，而竊取他人之動產者，為竊盜
罪，處5 年以下有期徒刑、拘役或5 百元以下罰金。
意圖為自己或第三人不法之利益，而竊佔他人之不動產者，依前
項之規定處斷。
前二項之未遂犯罰之。
附表：
┌──┬────┬──────┬─────────┬──────┐
│編號│ 時  間 │  地    點  │   犯 罪 方 法    │  竊得財物  │
├──┼────┼──────┼─────────┼──────┤
│ 一 │97年7 月│乙○○位於高│進入丙○○位於該住│丙○○所有之│
│    │19日上午│雄市楠梓區軍│處之房間內，自房間│金錢3,500 元│
│    │7 時45分│校路712 巷6 │之衣櫃上方，徒手拿│，並以其竊得│
│    │許      │號13樓住處  │取丙○○放置於該處│之上開金錢購│
│    │        │            │之皮包內現金3,500 │買扣案之NOKI│
│    │        │            │元，而竊得現金3,50│A 廠牌手機1 │
│    │        │            │0 元。            │支。        │
├──┼────┼──────┼─────────┼──────┤
│ 二 │97年8 月│同上        │以同一方式竊得沈陳│丙○○所有之│
│    │12日上午│            │言所有而放置於皮包│金錢2,000 元│
│    │8時許   │            │內之現金2,000 元。│。          │
├──┼────┼──────┼─────────┼──────┤
│ 三 │97年8 月│同上        │以同一方式竊得沈陳│丙○○所有之│
│    │22日上午│            │言所有而放置於皮包│金錢6,300 元│
│    │8 時許  │            │內之現金6,300 元。│。          │
├──┼────┼──────┼─────────┼──────┤
│ 四 │97年8 月│同上        │以同一方式竊得沈陳│丙○○所有之│
│    │30日上午│            │言所有而放置於皮包│金錢2,000 元│
│    │8 時許  │            │內之現金2,000 元。│。          │
├──┼────┼──────┼─────────┼──────┤
│ 五 │97年9 月│同上        │以同一方式竊得沈陳│丙○○所有之│
│    │2 日上午│            │言所有而放置於皮包│金錢8,000 元│
│    │8 時許  │            │內之現金8,000 元。│。          │
│    │        │            │同時竊取沈嘉充所有│            │
│    │        │            │舊版50元紙鈔1 張。│            │
├──┼────┼──────┼─────────┼──────┤
│ 六 │97年9 月│同上        │以同一方式竊得沈陳│丙○○所有之│
│    │5 日上午│            │言所有而放置於皮包│金錢1,000 元│
│    │8 時許  │            │內之現金1,000 元。│。          │
└──┴────┴──────┴─────────┴──────┘


司法院資訊處製作；財團法人民間司法改革基金會備份。
